【裁判字號】    95,訴,7571
【裁判日期】    950831
【裁判案由】    清償借款
【裁判全文】
臺灣臺北地方法院民事判決              95年度訴字第7571號
原      告  國泰世華商業銀行股份有限公司
法定代理人  甲○○
訴訟代理人  乙○○
            丙○○
被      告  丁○○
上開當事人間請求清償借款事件，本院於民國95年8月23日言詞
辯論終結，判決如下：
    主    文
被告應給付原告新臺幣佰萬元。
訴訟費用由被告負擔。
本判決於原告以新臺幣壹佰萬元為被告供擔保後，得為假執行。
    事    實
甲、原告方面：
  一、聲明：如主文第1項所示，並願供擔保請准宣告假執行。
  二、陳述：
    (一)原世華聯合商業銀行股份有限公司於民國92年6月26日經
      財政部核准正式與國泰商業銀行股份有限公司合併，並於
      92年10月27日經經濟部核准登記正式更名為國泰世華商業
      銀行股份有限公司，原國泰商業銀行股份有限公司暨原世
      華聯合商業銀行股份有限公司之權利義務關係由合併後存
      續並更名之國泰世華商業銀行股份有限公司依公司法第75
      條規定概括承受。
    (二)訴外人宏福建設股份有限公司於87年7月27日以被告丁○
      ○為連帶保證人，向原告借款新臺幣（下同）4億元，借
      款期限已於89年10月27日屆至，宏福建設股份有限公司僅
      繳納利息至89年10月27日，嗣未依約清償，經聲請臺灣臺
      中地方法院91年執助字第19號強制執行後，仍積欠本金
      247,847,138元及其利息未清償。
    (三)原告曾聲請本院90年度裁全字第2079號裁定准許對被告之
      財產在300萬元之範圍內為假扣押，爰僅就上述債權中之
      300萬元部分訴請被告返還。
  三、證據：提出本票、授信約定書、保證書、台灣台中地方法
      院91年度執字第19號分配表、本院90年度裁全字第2079號
      民事裁定、91年度存字第2462號提存書、92年度聲字第
      1583號民事裁定、92年度存字第3340號提存書、授信業務
      歸戶資料、放款帳務副檔資料為證。
乙、被告方面：
    被告到庭陳稱：對於本件債務並不瞭解，因為宏福建設股份
    有限公司要我去當董事長，我是法定的保證人，他們要我在
    本票及保證書簽名，我就簽了等語。
    理    由
一、原告主張之事實，業據提出本票、授信約定書、保證書、台
    灣台中地方法院91年度執字第19號分配表、本院90年度裁全
    字第2079號民事裁定、91年度存字第2462號提存書、92年度
    聲字第1583號民事裁定、92年度存字第3340號提存書、授信
    業務歸戶資料、放款帳務副檔資料為證，被告亦不爭執，自
    堪信原告之主張為真實。
二、從而，原告依消費借貸及連帶保證之法律關係，請求被告給
    付如主文第1項所示，為有理由，應予准許。原告陳明願供
    擔保請求宣告假執行，核無不合，爰酌定相當之擔保金額准
    許之。
三、原告之訴為有理由，依民事訴訟法第78條、第390條第2項，
    判決如主文。
中    華    民    國    95    年     8    月    31    日
                        民事第四庭  法  官  林玲玉
以上正本係照原本作成。
如對本判決上訴，須於判決送達後20日內向本院提出上訴狀。
中    華    民    國    95    年     8    月    31    日
                                    書記官  江虹儀


司法院資訊處製作；財團法人民間司法改革基金會備份。
